【裁判字號】    95,訴,3798
【裁判日期】    950717
【裁判案由】    清償借款
【裁判全文】
臺灣臺北地方法院民事判決              95年度訴字第3798號
原      告  中國信託商業銀行股份有限公司
法定代理人  丁○○
訴訟代理人  丙○○
被      告  戊○○○
訴訟代理人  甲○○
被      告  乙○○
上列當事人間請求清償借款事件，經臺灣士林地方法院移轉管轄
前來，本院於中華民國95年7月3日言詞辯論終結，判決如下：
    主  文
被告應給付原告新台幣玖拾萬仟玖佰貳拾元，及自民國九十四
年七月三日起至清償日止，按年息百分之六點九二計算之利息，
並自民國九十四年八月四日起至清償日止，逾期在六個月以內者
，按上開利率百分之十，逾期超過六個月部分者，按上開利率百
分之二十計算之違約金。
訴訟費用由被告負擔。
    事實及理由
甲、程序方面：
    兩造業於借據約定書第12條約定合意以本院為第一審管轄法
    院，有借據約定書在卷可稽，故本院自有管轄權，合先敘明
    。
乙、得心證之理由：
一、原告主張：被告戊○○○於民國79年4月23日邀同被告乙○
    ○為連帶保證人向原告借用新台幣（下同）2,000,000元，
    期間自79年4月23日起至99年4月23日止，利息按年息6.92%
    採機動利率計付，遲延履行給付本金或利息時，除仍按上開
    利率計息外，逾期在六個月以內償還者，按上開利率10% 加
    付違約金，超過六個月部分者，加倍計付。詎被告繳納利息
    至94年7月2日後竟未依約清償，依借據約定書第4條約定，
    債務人之債務視同全部到期，計尚欠本金903,920元及自94
    年7月3日起按年息6.92%計算之利息及違約金，迭經催討，
    迄未償還，為此爰依消費借貸之法律關係，起訴請求被告返
    還借款本金、利息及違約金等語，並聲明如主文所示。
二、被告固不否認原告所主張之前述事實，惟辯稱略以：原告可
    以直接拍賣抵押物，不須提起訴訟，本件起訴無實益云云。
三、本件原告主張如前一所述之事實，已據其提出借據約定書、
    繳款歷史交易查詢為證，被告對於原告主張之前述事實，於
    言詞辯論期日到場，不為爭執，依民事訴訟法第280條第1項
    前段之規定，視同對原告主張之前述事實為自認，自堪信原
    告主張為真實。至於被告辯稱原告可以直接拍賣抵押物，不
    須提起訴訟，本件起訴無實益云云，然為告所否認。按債權
    人於債務人債務屆期而不履債務時，得同時或先後對債務人
    之金錢或抵押物為行執以獲清償，其選擇權屬債權人之權利
    ，非債務人所得置喙。經查，本件被告雖希望原告先就抵押
    物為拍賣，未獲原告同意，且被告既未履行債務，原告起訴
    請求被告連帶給付積欠之借款，為有理由，是被告所為抗辯
    ，顯屬無據，不應准許。
四、從而，原告依消費借貸及連帶保證之法律關係請求被告連帶
    給付如主文第1項所示之本金、利息及違約金，為有理由，
    應予准許。
丙、結論：原告之訴為有理由，並依民事訴訟法第78條、第85條
    第2項，判決如主文。
中    華    民    國    95    年    7     月    17    日
                  民事第三庭    法  官  曾啟謀
以上正本係照原本作成
如對本判決上訴，須於判決送達後20日內向本院提出上訴狀
中    華    民    國    95    年    7     月    17    日
                                書記官  王月伶


司法院資訊處製作；財團法人民間司法改革基金會備份。
